臺灣高等法院刑事判決　　　　　　　　　　　　　九十三年度上訴字第三九號
　　上　訴　人
　　即　被　告　乙○○
　　指定辯護人　本院公設辯護人　甲○○
右上訴人因違反毒品危害防制條例案件，不服臺灣板橋地方法院九十三年度訴字第七
五一號，中華民國九十三年十月五日第一審判決（起訴案號：臺灣板橋地方法院檢察
署九十三年度偵字第一五六０號），提起上訴，本院判決如左：
    主  文
原判決撤銷。
乙○○連續販賣第二級毒品，處有期徒刑捌年；所得之財物新臺幣肆仟元沒收之，如
全部或一部不能沒收時，以其財產抵償之。扣案如附表一編號一、二、三所示之毒品
均沒收銷燬之；如附表一編號五、六、八、九、十所示之物均沒收。
    事  實
一、乙○○明知甲基安非他命、ＭＤＭＡ（俗稱搖頭丸或快樂丸）均屬毒品危害防制
    條例所稱之第二級毒品，愷他命（俗稱Ｋ他命）屬於同條例所稱之第三級毒品，
    不得販賣、施用、持有，竟意圖營利，並基於概括犯意，自民國九十二年十一月
    底某日起，先後多次在臺北市○○○路某處ＤＪ搖頭店、臺北縣三重市○○路○
    段十五巷四十五號三樓租住處，以快樂丸每顆新台幣（下同）一百五十元、Ｋ他
    命每公克五百八十元（及一粒眠，經檢驗出第四級毒品 Phenobarbital，每顆二
    十五元，與小白板經檢出第四級毒品 Phenobarbital，每顆三十五元）之代價，
    向綽號「大Ｐ」（本名為「林宗瑜」）之成年男子，販入數量不詳之快樂丸（其
    中淺綠色藥錠經檢出第二級毒品甲基安非他命、第三級毒品 Flunitrazepam；粉
    紅色藥錠經檢出第二級毒品甲基安非他命、第四級毒品 Nimetazepam；深綠色藥
    錠經檢出第二級毒品ＭＤＭＡ）、Ｋ他命（及一粒眠與小白板）。乙○○先在上
    開租住處將小白板攪碎摻於Ｋ他命內稀釋組成Ｋ他命配方後分裝成罐，再以快樂
    丸每顆二百元、Ｋ他命配方每公克七百元之價格，連續多次在上開租住處、臺北
    市○○○路某處ＤＪ搖頭店及臺北市○○○路○段十一號八樓其工作之微風酒店
    ，將前開快樂丸、Ｋ他命售予不特定人。最後一次則於九十三年一月五日在其上
    開租住處，以每罐七百元之價格販售二罐Ｋ他命予黃俊銘，黃俊銘因故暫將所購
    得之二瓶Ｋ他命寄放於陳佳妙住處房間，乙○○則藉此從中牟利。嗣於九十三年
    一月八日晚上十時三十五分許，經警會同憲兵持臺灣臺北地方法院核發之搜索票
    ，至臺北縣三重市○○路○段十五巷四十五號三樓搜索查獲，並在乙○○分租之
    房間內扣得如附表一所示之物，另在該屋房東陳佳妙房間內扣得如附表二所示之
    物。
二、案經臺北市政府警察局移送臺灣板橋地方法院檢察署檢察官偵查起訴。
    理  由
一、訊據上訴人即被告乙○○矢口否認有何販賣第二級、第三級毒品之犯行，辯稱：
    其只有轉讓第三級毒品Ｋ他命之行為，其並未販賣第二級、第三級毒品，所查獲
    之毒品係供自己施用，其因受警員之脅迫致警詢、檢察官初訊時之自白非出於任
    意性云云。
二、經查：
（一）被告於原審對於其警詢筆錄經依法全程錄音、警方有告知權利、其回答語氣自
      然等情，答稱沒有意見，並表示不需要再勘驗警詢錄音帶等語（見原審九十三
      年九月二十一日審理筆錄第十八頁），是被告所爭執者，乃在製作警詢筆錄之
      前以及押送至地檢署途中曾遭到警員威脅，警詢筆錄、偵查筆錄之內容並非出
      於其本意，至於警詢筆錄、偵查筆錄內容確為其本人陳述一節，並無爭議。經
      原審傳喚本件承辦警員鄭建良、黃瑞哲、林奉良到庭，被告當庭指認其所稱施
      加言語威嚇之警員為證人鄭建良，而證人鄭建良具結證稱：「當天是憲兵隊查
      獲後，我們才到現場。我們到的時候，現場已經處理好，將被告帶回分局時，
      沒有跟被告很多交談。本件是憲兵隊監聽查獲，我們對於查獲的原因並不是很
      清楚。是回到分局後向憲兵隊詢問才知道。」、「（問：被告製作筆錄前，你
      們有無帶被告到其他地方？）除了上廁所之外，其他沒有。」、「（問：被告
      稱你們有向被告說要給一個交代，不然連太太室友一起辦之類的話？）本件事
      證已經很明確，也查獲毒品，憲兵隊都已經做好整理。我不需要跟被告說這樣
      的話，我也沒有這樣說。」等語（見原審九十三年七月十二日準備程序筆錄）
      。而被告於原審九十三年五月二十四日準備程序中先指稱：該名查獲警員在前
      往警局途中要其回去好好給他一個交代，不然連其太太、室友一起辦。在警局
      作筆錄前，又把其帶到組長寢室，作勢要打人。直到隔天送到地檢署時，該承
      辦警員在車上又對其說不要隨便翻供，不然要建議檢察官不讓其交保。該名警
      員個子矮矮胖胖、皮膚白白的等語。惟其與證人鄭建良當庭對質時又改稱：「
      （問：何人跟你說去地檢署不能翻供？）是證人鄭建良，做完筆錄隔天早上，
      證人鄭建良在分局一樓跟我說。但是他沒有送我去地檢署。」、「（問：你看
      法庭上之證人鄭建良膚色是白的還是黑的？）我今天看他的膚色算是黑的，但
      半年前看到他是白白的、微胖。」等語（見原審九十三年七月十二日準備程序
      筆錄），是被告對於證人鄭建良究竟在何處囑其不要在檢察官訊問時翻供，先
      供稱係在前往地檢署之車上，嗣後又改稱係在分局一樓，其供述前後紛歧，業
      堪置疑。且證人鄭建良之體型、膚色，亦與被告前所描述之內容有所不同，被
      告之指述尚難採信為真。又被告於警詢中供稱：「我所持有之毒品是在一個星
      期前在北市○○○路ＤＪ搖頭店門口，不知姓名者向我推銷後當場向他購買。
      」等語（見偵查卷第七頁），其於偵查中第二次訊問時始供出毒品賣主綽號、
      姓名、電話等資料（見偵查卷第七十一頁反面），倘若警員確實以不正方法取
      得被告之自白，被告在遭受脅迫之下，理應對犯罪情節完整交待，豈會掩護毒
      品來源之上手，刻意隱瞞藥頭之線索，使警方錯失追捕之契機？況且，被告於
      查獲後經警移送地檢署，先經檢察事務官、檢察官訊問，嗣經檢察官向原審聲
      請羈押，於原審九十三年度聲羈字第十一號案件訊問時，均坦承販賣毒品之犯
      行不諱，皆未提及遭警脅迫之事，而同案查獲之蘇亭軒、陳佳妙，於九十三年
      一月九日下午五十四十五分經檢察官訊問後諭令交保，僅有被告一人經檢察官
      聲請羈押並送由原審訊問，倘若被告因擔心妻子蘇亭軒無法獲得交保而作出不
      實之自白，其於同日夜間十時十分原審審理羈押聲請案件時，已知悉其妻蘇亭
      軒未遭聲請羈押（見本院九十三年十二月十四日審判程序筆錄第三頁），何以
      未即時向法官陳明遭警脅迫之事，反而為不利於己之陳述。是以，被告辯稱因
      警員威脅、擔心妻子不能交保，警詢筆錄、檢察官訊問筆錄之內容非出於其本
      意乙節，顯係臨訟砌飾之詞，尚不足採。至被告聲請前往臺北市南港分局履勘
      地下室偵訊室旁之寢室擺設乙節，因被告所為遭警脅迫之指述，疑竇重重，並
      無確據以實其說，業如前述，自無前往履勘之必要，附此敘明。
（二）被告於警詢中自白稱：「Ｋ他命每公克購買五百八十元，快樂丸每顆購買一百
      五十元，小白板每顆購買三十五元，一粒眠每顆購買二十五元。」、「Ｋ他命
      每公克賣七百元，快樂丸每顆賣二百元，一粒眠每顆賣五十元，小白板買來是
      用於與Ｋ他命摻雜使用，沒有單獨出售。」、「朋友如有需要便會打我行動電
      話0000000000，然後再約至三重市○○○路與忠孝路口我住處附近
      交易。」、「我每日販賣毒品之金額約二千元，向我購買之對象約有十人左右
      。」、「分裝袋及空罐是他人購買毒品分裝用，電子秤則是用來秤毒品重量所
      用。」（見偵查卷第七頁至第九頁）；於檢察事務官訊問時供稱：「在敦化北
      路的藥頭以一顆一百五向我兜售（快樂丸）。Ｋ他命、小白板都是向同一位藥
      頭在敦化北路所買。Ｋ他命一顆（應係一克之誤載）五百八十元。我買五十顆
      （應係五十克之誤載）。小白板我買一百顆，其中二十八顆我將之攪碎與Ｋ他
      命混在一起，變成配方Ｋ他命」、「九十三年一月五日在三重忠孝路的家中賣
      給黃（俊銘）。賣七百元。賣Ｋ他命二罐。」等語（見偵查卷第三十九頁背面
      至第四十頁正面）；於偵查中供稱：「我是一時想不開才鋌而走險」、「（問
      ：共販毒予幾人？）前後共十人。」（見偵查卷第四十四頁背面）；於原審九
      十三年度聲羈字第十一號案件供稱：「Ｋ他命我是要賣給別人，我賣到九十三
      年一月初，經由朋友介紹賣給別人，價錢一克七百元。」等語。而被告為警查
      獲時，經警在其房間內當場查獲如附表一所示之物，在房東陳佳妙房間查獲如
      附表二所示之物，有查獲物品相片六幀在卷可稽（見偵查卷第三十一頁至第三
      十六頁），其中附表一編號一至編號七所示之物經鑑定後含有如附表一所示之
      成分，有臺北市政府警察局九十三年四月二十六日北市鑑毒字第五十三號鑑驗
      通知書附卷可稽，參照查獲物品之內容、毒品、分裝袋、空塑膠罐等物數量龐
      大，被告前開販賣快樂丸、Ｋ他命之自白，應與事實相符。
（三）同案查獲之蘇亭軒於偵查中供稱：「（問：可知你夫在販毒？）我曾勸他，但
      他一直騙我，我是在九十二年十一月份知他在販毒，我曾與他吵架，他也承認
      在販毒。」、「在家有看到家中有很多毒品，我問他這是何用，他說他在販毒
      ，說此錢好賺，要讓我及女兒過好日子」（見偵查卷第四十三頁背面）；其於
      原審以證人身分具結證稱：「當初被告說他在賣毒品，我就跟他吵架。」、「
      （問：你說曾跟陳佳妙一起勸被告不要賣毒品？）我跟陳佳妙聊天時提到，陳
      佳妙也不希望把毒品帶回家。所以我們二個有一起勸他不要賣毒品。這是在九
      十二年十一月左右的事。」、「（問：你看被告買什麼毒品回來？）搖頭丸、
      Ｋ他命、一粒眠。有幾次我看到的是一小罐一小罐裝，我是九十二年底時看到
      的。」、「（問：被告多久會買毒品回來？）一個月二、三次。」、「（問：
      你於警詢、移送檢察事務官及檢察官訊問時所言是否實在？）都實在，筆錄有
      看過我才簽名，沒有遭刑求逼供。」（見原審九十三年九月二十一日審理筆錄
      ）。同案查獲之陳佳妙於偵查中供稱：「我知招（健強）在販毒，我與蘇（亭
      軒）曾勸他不要賣（九十二年十一月），但他不聽。」（見偵查卷第五十五頁
      ），其於原審以證人身分具結證稱：「我知道我朋友黃俊銘有跟被告買毒品。
      在我房間扣到的毒品Ｋ他命二瓶，是黃俊銘向被告買來寄放在我這裡的。」、
      「我和蘇亭軒知道被告把毒品帶回家之後，就勸被告（不要賣毒品）」、「（
      警詢、檢察事務官及檢察官詢問時所言是否屬實？）都實在。我有看過筆錄才
      簽名。」（原審卷第二五五頁、第二五七頁）。被告於本院言詞辯論期日，復
      稱：「蘇、陳她們沒有受刑求沒錯。」（本院九十三年十二月十四日審判筆錄
      第四頁）。按證人蘇亭軒、陳佳妙分別為被告之妻子、房東，與被告關係親近
      ，自不可能無端攀誣被告，至被告所辯證人蘇亭軒、陳佳妙係依其指示方為不
      利於其證述，殊悖情理，不足採信。本院對照證人蘇亭軒、陳佳妙證述之內容
      ，與被告於警詢、偵查中自白大致相同，可見證人蘇亭軒、陳佳妙前開證詞應
      與事實相符，堪以採信。又被告雖於警詢、檢察事務官、檢察官及原審審理九
      十三年度聲羈字第十一號案件自白稱開始販賣毒品之時間為九十二年十二月二
      十四日，惟被告於原審已改稱自九十二年十一月底開始交付毒品給朋友或客人
      等語（見原審九十三年九月二十一日審理筆錄第二十三頁），核與證人蘇亭軒
      、陳佳妙證稱知悉被告販賣毒品之時間相符，應認被告於原審所供述之時間較
      為可採。
（四）被告於原審供稱：朋友之間稱「褲子」、「衣服」是指搖頭丸，曾經有人打電
      話問其「褲子」、「衣服」多少錢等語（見原審九十三年九月二十一日審理筆
      錄第二十一頁、第三十一頁），並有電話監聽錄音譯文可參，倘被告並未販賣
      搖頭丸，何以他人會打電話詢問其價格？且被告於前開自白已清楚供述搖頭丸
      之進貨價格及出售價格，若非被告確有販賣搖頭丸之行為，其如何能憑空捏造
      進出貨之價格？被告另辯稱：其只有同價轉讓Ｋ他命之行為，其在偵查中所稱
      之進貨價係賣主「大Ｐ」之進貨價，並非其購買毒品之進貨價云云，惟毒品之
      販入成本，牽涉到藥頭可獲得之利潤，乃藥頭之高度機密，豈可能隨意告知他
      人進貨成本，且被告於警詢、檢察事務官訊問時均明白供稱係自己買入、賣出
      之價格，其前開辯詞自屬避就卸責之詞。至被告聲請傳訊證人黃俊銘乙節，除
      被告之自白與證人陳佳妙之證述相符業如前述外，復有扣案毒品為證，此部分
      事證業臻明確，並無再傳訊證人黃俊銘之必要。
（五）綜上所述，被告前揭於警詢、偵查中之自白，核與事實相符，其嗣後翻異前詞
      ，所辯稱只有轉讓Ｋ他命乙節，屬臨訟卸責避重就輕之詞，委無足採。本件事
      證明確，被告犯行堪以認定。
三、按被告行為後，新修正之毒品危害防制條例業於九十三年一月九日施行，販賣第
    二級毒品及第三級毒品罪之新舊條文互相比較，法定刑並未變更，自應適用修正
    後之規定。核被告所為，係犯毒品危害防制條例第四條第二項之販賣第二級毒品
    罪及第三項之販賣第三級毒品罪。其持有第二級毒品甲基安非他命、ＭＤＭＡ及
    第三級毒品愷他命之犯行，分別為高度之販賣行為所吸收，均不另論罪。被告先
    後多次販賣第二級毒品、第三級毒品，時間緊接，所犯構成要件各相同，顯係分
    別基於概括犯意為之，均應論以連續犯，並依法加重其刑。被告販賣之淺綠色藥
    錠同時含有第二級毒品甲基安非他命、第三級毒品Flunitra zepam成分，其一販
    賣淺綠色藥錠行為同時觸犯販賣第二級毒品罪及販賣第三級毒品罪，為想像競合
    犯，應從較重之連續販賣第二級毒品罪論處，檢察官認係數罪併罰，容有誤會，
    併予指明。
四、原審以被告罪證明確予以論罪科刑，固非無見。惟查，被告前開販賣第二級毒品
    、第三級毒品所得之財物，因被告堅不吐實，無從查證確實金額，惟其於警詢、
    檢察官訊問時供稱其每日販毒金額約二千元，因其為連續犯，以最有利被告之方
    式計算，被告販賣毒品所得宜認定為四千元（二千元乘以二為四千元）較當，原
    審認定被告販賣毒品所得為一萬元（１０００元Ｘ１０人），並未說明每人平均
    每次購買一千元毒品之依據為何，尚有未洽。被告上訴否認犯罪，雖無理由，然
    原判決既有可議之處，自屬無可維持，應由本院予以撤銷改判。爰審酌被告年輕
    力壯，不思以正當工作賺取金錢，竟意圖營利而販賣毒品，對他人生命、身體健
    康及社會治安危害甚大，再衡扣案之毒品數量非少及其犯罪後猶矢口否認之態度
    等一切情狀，量處如主文第二項所示之刑。
五、扣案如附表一（原判決僅記載為附表，漏繕「一」）編號一、二、三所示之物，
    屬於毒品危害防制條例所列之第二級或第三級毒品，應依同條例第十八條第一項
    前段沒收銷燬之；如附表二編號一所示之愷他命三瓶均為第三級毒品，其中二瓶
    為被告販賣予黃俊銘，黃俊銘再寄放在證人陳佳妙房間為警查獲，另一瓶為證人
    陳佳妙所持有，因已無法分辨被告售予黃俊銘者係何二瓶，且現行毒品危害防制
    條例第十一條之一，始禁止一般人擅自持有，本件行為當時並未禁止單純持有第
    三級毒品之行為，愷他命當時尚非屬違禁物，就該三瓶愷他命不為沒收或沒收銷
    燬之宣告；扣案如附表一編號五、六、八、九、十所示之物，均為被告所有供販
    賣毒品所用之物，依毒品危害防制條例第十九條第一項之規定宣告沒收。至扣案
    如附表一編號四所示之物，雖經檢出第四級毒品之成分，惟修正前毒品危害防制
    條例僅禁止第一級至第三級之毒品之販賣、製造、運輸、轉讓，新修正之毒品危
    害防制條例始增列第四級毒品，並禁止擅自持有，是被告行為時，如附表一編號
    四所示之物尚非屬毒品危害防制條例所稱之毒品，又非違禁物，因查無證據證明
    與被告前開犯行有關，無從為沒收銷燬或沒收之諭知。另扣案如附表一編號七、
    十一所示之物，既非屬違禁物，亦無證據證明與被告本件犯行有關，亦不為沒收
    之宣告。
六、至於被告前開販賣第二級毒品、第三級毒品所得之財物，因被告堅不吐實，無從
    查證確實金額，惟其於警詢、檢察官訊問時供稱其每日販毒金額約二千元，因其
    為連續犯，以最有利被告之方式計算，被告販賣毒品所得為四千元，業如前述，
    此部分犯罪所得雖未扣案，仍依毒品危害防制條例第十九條第一項之規定宣告沒
    收，如全部或一部不能沒收時，則以其財產抵償之。
據上論斷，應依刑事訴訟法第三百六十九條第一項前段、第三百六十四條、第二百九
十九條第一項前段、毒品危害防制條例第四條第二項、第三項、第十八條第一項前段
、第十九條第一項、刑法第二條第一項前段、第十一條前段、第五十六條、第五十五
條，判決如主文。
本案經檢察官柯麗鈴到庭執行職務。
中　　　華　　　民　　　國　　九十三　　年　　 十二 　　月　　二十八　　日
                              臺灣高等法院刑事第五庭
                                  審判長法  官  曾  德  水
                                        法  官  廖  紋  妤
                                        法  官  楊  炳  禎
右正本證明與原本無異。
如不服本判決，應於收受送達後十日內向本院提出上訴書狀，其未敘述上訴之理由者
並得於提起上訴後十日內向本院補提理由書（均須按他造當事人之人數附繕本）。
                                        書記官  廖　素　花
中　　　華　　　民　　　國　　九十三　　年　　 十二 　　月　　二十八　　日
附表一
┌──┬────────┬───────────┬───────────┐
│編號│物品名稱        │數量、重量及成分      │是否宣告沒收或沒收銷燬│
├──┼────────┼───────────┼───────────┤
│一  │淺綠色藥錠      │十七顆，總毛重五點一公│屬第二級、第三級毒品，│
│    │（俗稱快樂丸或搖│克，驗餘四點九八公克，│應依毒品危害防制條例第│
│    │頭丸）          │檢出第二級毒品甲基安非│十八條第一項前段之規定│
│    │                │他命及第三級毒品Flunit│宣告沒收銷燬          │
│    │                │razepam成分           │                      │
├──┼────────┼───────────┼───────────┤
│二  │粉紅色藥錠      │二十顆，總毛重六點六公│屬第二級毒品，應依毒品│
│    │（俗稱快樂丸或搖│克，驗餘六點四八公克，│危害防制條例第十八條第│
│    │頭丸）          │檢出第二級毒品甲基安非│一項前段之規定宣告沒收│
│    │                │他命成分              │銷燬                  │
├──┼────────┼───────────┼───────────┤
│三  │深綠色藥錠      │一顆，毛重零點一公克，│同右                  │
│    │（俗稱快樂丸或搖│驗餘零點零七公克，檢出│                      │
│    │頭丸）          │第二級毒品MDMA成分    │                      │
├──┼────────┼───────────┼───────────┤
│四  │橘色藥錠        │三百八十五顆，總毛重六│被告行為時，毒品危害防│
│    │（俗稱一粒眠）  │十九點三公克，驗餘六十│制條例尚未列有第四級毒│
│    │                │九公克，檢出第四級毒品│品，查獲時尚非屬於毒品│
│    │                │Nimetazepam           │危害防制條例所稱之毒品│
│    │                │                      │，亦無證據證明與被告前│
│    │                │                      │開犯行有關，爰不為沒收│
│    │                │                      │或沒收銷燬之諭知      │
├──┼────────┼───────────┼───────────┤
│五  │白色藥錠        │七十二顆，總毛重十點一│被告行為時，毒品危害防│
│    │（俗稱小白板）  │八公克，驗餘九點九四公│制條例尚未列有第四級毒│
│    │                │克，檢出第四級毒品Phen│品，查獲時尚非屬於毒品│
│    │                │obarbital             │危害防制條例所稱之毒品│
│    │                │                      │。惟被告乙○○係將此白│
│    │                │                      │色藥錠（小白板）攪碎摻│
│    │                │                      │於Ｋ他命稀釋後，分售予│
│    │                │                      │不特定人，此白色藥錠為│
│    │                │                      │被告乙○○供販賣第三級│
│    │                │                      │毒品Ｋ他命所用之物，應│
│    │                │                      │依毒品危害防制條例第十│
│    │                │                      │九條第一項規定宣告沒收│
├──┼────────┼───────────┼───────────┤
│六  │白色粉末        │十九瓶（其中十七瓶總淨│屬第三級毒品，惟毒品危│
│    │（愷他命，俗稱Ｋ│重十三點零九公克，驗餘│害防制條例並未禁止單純│
│    │他命）          │十三點零五公克、二瓶總│持有第三級毒品之行為，│
│    │                │淨重零點零六公克，驗餘│非屬違禁物，然係被告招│
│    │                │零點零五公克）、二包（│健強販賣第三級毒品所用│
│    │                │總淨重三六點二公克、驗│之物，爰依同法第十九條│
│    │                │餘淨重三六點一八公克）│第一項之規定宣告沒收  │
│    │                │，均檢出第三級毒品愷他│                      │
│    │                │命成分                │                      │
├──┼────────┼───────────┼───────────┤
│七  │米黃色粉末      │一包，毛重一點一四公克│非屬毒品危害防制條例所│
│    │                │、淨重零點六七公克，驗│稱之毒品，亦無證據證明│
│    │                │餘淨重零點零六公克，未│與被告乙○○前開犯行有│
│    │                │檢出可疑毒品成分      │關或屬於違禁物，爰不為│
│    │                │                      │沒收或沒收銷燬之諭知  │
├──┼────────┼───────────┼───────────┤
│八  │空塑膠瓶        │四百一十八個          │被告乙○○所有供販賣毒│
│    │                │                      │品所用之物，應依毒品危│
│    │                │                      │害防制條例第十九條第一│
│    │                │                      │項規定宣告沒收        │
├──┼────────┼───────────┼───────────┤
│九  │塑膠分裝袋      │一百五十二個          │同右                  │
├──┼────────┼───────────┼───────────┤
│十  │電子秤          │一個                  │同右                  │
├──┼────────┼───────────┼───────────┤
│十一│記事簿          │二本                  │雖為被告乙○○所有，惟│
│    │                │                      │無證據證明與被告前開犯│
│    │                │                      │行有關，不予宣告沒收  │
└──┴────────┴───────────┴───────────┘
附表二
┌──┬────────┬───────────┬───────────┐
│編號│物品名稱        │數量                  │是否宣告沒收或沒收銷燬│
├──┼────────┼───────────┼───────────┤
│一  │愷他命          │三瓶（確實重量不詳）  │均為第三級毒品，其中二│
│    │                │                      │瓶為被告乙○○販賣予黃│
│    │                │                      │俊銘後，再由黃俊銘寄放│
│    │                │                      │在證人陳佳妙住處房間內│
│    │                │                      │，另一瓶為證人陳佳妙所│
│    │                │                      │持有，惟已無法分別哪二│
│    │                │                      │瓶為黃俊銘向被告乙○○│
│    │                │                      │購得，且愷他命非屬違禁│
│    │                │                      │物，爰不為沒收或沒收銷│
│    │                │                      │燬之諭知              │
├──┼────────┼───────────┼───────────┤
│二  │沾有愷他命香煙  │二支                  │證人陳佳妙所持有之物，│
│    │                │                      │與被告乙○○之前開犯行│
│    │                │                      │無涉，不為沒收或沒收銷│
│    │                │                      │燬之諭知              │
├──┼────────┼───────────┼───────────┤
│三  │搖頭丸          │二顆                  │同右                  │
├──┼────────┼───────────┼───────────┤
│四  │疑似安眠藥      │五顆                  │同右                  │
│    │                │                      │                      │
└──┴────────┴───────────┴───────────┘
附錄：本判決論罪科刑法條全文
毒品危害防制條例第四條第二項、第三項
製造、運輸、販賣第二級毒品者，處無期徒刑或七年以上有期徒刑，得併科新臺幣七
百萬元以下罰金。
製造、運輸、販賣第三級毒品者，處五年以上有期徒刑，得併科新臺幣五百萬元以下
罰金。
